【裁判字號】    92,易,2088
【裁判日期】    920915
【裁判案由】    違反商標法
【裁判全文】
臺灣臺中地方法院刑事判決                        九十二年度易字第二八八號
    公  訴  人  臺灣臺中地方法院檢察署檢察官
    被      告  乙  ○
右列被告因違反商標法案件，經檢察官提起公訴（九十二年度偵字第一三九九二號）
，本院判決如左：
    主  文
乙○連續明知為於同一商品，使用相同於他人註冊商標之圖樣之商品而販賣，累犯，
處有期徒刑伍月，如易科罰金，以佰元折算壹日。
扣案如附表所示之仿冒商品共計壹佰拾捌件，均沒收。
    事  實
一、乙○前於民國八十八年間因違反商標法案件，經本院八十八年度易字第二六二二
    號判處有期徒刑三月，如易科罰金，以三百元折算一日確定，於八十八年十一月
    二十六日易科罰金執行完畢。詎仍不知悔改，明知如附件一至三所示之圖樣係法
    商．路易威登馬爾悌耶公司（下稱ＬＶ公司），如附件四、五所示之圖樣係瑞士
    商．香奈兒股份有限公司（下稱ＣＨＡＮＥＬ公司），如附件六所示圖樣係義大
    利商．芬蒂艾德有限公司（下稱ＦＥＮＤＩ公司）分別向我國經濟部中央標準局
    或八十八年一月二十六日改制後之經濟部智慧財產局先後申請註冊，於附件一至
    六所示之專用期間內，就所指定之商品，取得商標專用權之商標圖樣，現均仍在
    商標專用期限內，且亦明知姓名年籍不詳之成年男子前來其所設攤之地點即臺中
    市○○路五十之二號兜售之如附表所示商品，均係與ＬＶ公司、ＣＨＡＮＥＬ公
    司或ＦＥＮＤＩ公司所生產或授權製造而使用有如附件一至六所示商標圖樣之商
    品同一之商品，且於各該商品使用相同於ＬＶ公司、ＣＨＡＮＥＬ公司或ＦＥＮ
    ＤＩ公司已取得商標專用權之商標圖樣（詳如附表所示），竟基於轉售圖利之概
    括犯意，先於九十二年六月一日至十五日間，以每件皮件新臺幣（下同）一百五
    十元之價格，連續向該姓名年籍不詳之成年男子購入如附表所示之仿冒皮包、皮
    件二至三次，合計購入仿冒皮件約一百多個（實際數量不詳），且未經ＬＶ公司
    、ＣＨＡＮＥＬ公司或ＦＥＮＤＩ公司之同意或授權，即自同年六月十五日起至
    七月八日止，連續在臺中市○○路五十之二號夜市攤位，設攤陳列如附表所示之
    仿冒商品，供人選購，並以每件二百九十元之價格販賣予不特定人牟利，約計已
    賣出十幾個。嗣於同年七月八日二十三時二十五分許，為警在上址攤位當場查獲
    ，並扣得尚未賣出之如附表所示仿冒商品合計一百十八件。
二、案經臺中市警察局第一分局報告臺灣臺中地方法院檢察署檢察官偵查起訴。
    理  由
一、右揭事實，業據被告乙○於警訊、偵查及本院審理時均坦承不諱，核與ＬＶ公司
    、ＣＨＡＮＥＬ公司、ＦＥＮＤＩ公司訓練並授權鑑定之甲○○律師於警訊中指
    訴之情節相符，並有臺中市警察局第一分局扣押筆錄一份附卷可稽及如附表所示
    之仿冒商品合計一百十八件扣案可憑。且查：
（一）如附件一至三所示之圖樣係ＬＶ公司，如附件四、五所示之圖樣係ＣＨＡＮＥ
      Ｌ，如附件六所示圖樣係ＦＥＮＤＩ公司分別向我國經濟部中央標準局或八十
      八年一月二十六日改制後之經濟部智慧財產局先後申請註冊，於附件一至六所
      示之專用期間內，就所指定之商品，取得商標專用權之商標圖樣，現均仍在商
      標專用期限內等情，有經濟部中央標準局商標註冊證五紙、中華民國商標註冊
      證一紙附卷可稽。可知ＬＶ公司就附件一至三，ＣＨＡＮＥＬ公司就附件四、
      五，ＦＥＮＤＩ公司就附件六所示之商標圖樣，對於所指定之專用商品係有商
      標專用權至明。
（二）而扣案如附表所示之仿冒商品，並非ＬＶ公司、ＣＨＡＮＥＬ公司或ＦＥＮＤ
      Ｉ公司生產或授權生產之真品，惟各該仿冒商品之種類項目及所使用之圖樣，
      均與如附件一至六所示之商標圖樣及指定商品類別相同等情，則據鑑定人甲○
      ○律師於警訊中指訴綦詳，並有甲○○律師出具之路易威登產品鑑定意見書、
      香奈兒產品鑑定意見書、芬蒂產品鑑定意見書各一紙、證明書三紙在卷可憑，
      及如附表所示之仿冒商品扣案可佐。是以被告向姓名年籍不詳之成年男子所購
      入，並設攤陳列、販售之如附表所示仿冒商品，均係使用相同於ＬＶ公司、Ｃ
      ＨＡＮＥＬ公司或ＦＥＮＤＩ公司享有商標專用權之如附件一至六所示註冊商
      標圖樣之同一商品，要屬無疑。
（三）被告以每件仿冒商品一百五十元之價格買入後，即設攤陳列，供客人選購，並
      以每件仿冒商品二百九十元之價格販賣予不特定人，每件賺取一百四十元之利
      潤等情，則據被告供明在卷，足見被告對於如附表所示之商品，均係仿冒商品
      ，本即知悉，猶基於轉賣圖利之意思而為販賣之事實，至臻明確。
（四）綜上所陳，本件事證明確，被告右揭犯行，堪以認定。
二、核被告所為，係犯商標法第六十三條之明知為仿冒商標商品而販賣罪。又：
（一）被告意圖販賣而陳列仿冒商品之低度行為，已為其販賣仿冒商品之高度行為所
      吸收，不另論罪。
（二）被告一次購入並設攤陳列之仿冒商品同時包括如附表所示之各種類皮件，同時
      侵害ＬＶ公司、ＣＨＡＮＥＬ公司及ＦＥＮＤＩ公司之商標專用權利，為想像
      競合犯。
（三）被告於九十二年六月一日至十五日間，二至三次購入仿冒商品，復自同年月十
      五日起至七月八日止，多次設攤販賣仿冒商品之行為，時間緊接，方法相同，
      觸犯構成要件相同之罪名，顯係基於概括犯意為之，應依連續犯規定論以一罪
      ，並依法加重其刑。
（四）被告前於八十八年間因違反商標法案件，經本院八十八年度易字第二六二二號
      判處有期徒刑三月，如易科罰金，以三百元折算一日確定，於八十八年十一月
      二十六日易科罰金執行完畢等情，有臺灣臺中地方法院檢察署刑案資料查註紀
      錄表、臺灣高等法院被告全國前案紀錄表各一份在卷可按，其受有期徒刑之執
      行完畢，五年以內再犯有期徒刑以上之罪，為累犯，依法遞加重其刑。
（五）爰審酌被告前於八十八年間因違反商標法案件，經本院判處有期徒刑三月，得
      易科罰金確定，竟不知悔改，復自九十二年六月間起，再犯本件販賣仿冒商標
      商品之犯行，惡性匪淺；其因圖牟私利，從事販賣仿冒商品之工作，販賣之時
      間約三星期，並非長久，每件仿冒皮件購取之利潤為一百四十元，業已賣出之
      個數約十幾個，所得利益尚不豐厚，但被查獲之如附表所示仿冒商品共計一百
      十八個，數量非少，對ＬＶ公司、ＣＨＡＮＥＬ公司及ＦＥＮＤＩ公司之商譽
      、營業損失及合法商家之權益均造成損害，且就真正商標權所表彰之品質及商
      譽亦生影響，並破壞我國致力於智慧財產權保護之國際聲譽；惟考其犯後均坦
      承犯行，態度良好，犯罪之動機、目的單純，手段平和等一切情狀，量處如主
      文所示之刑，並諭知易科罰金之折算標準。公訴人具體求處有期徒刑七月，尚
      嫌過重，附此明。
三、扣案如附表所示之仿冒商品共計一百十八件，係被告違犯商標法第六十三條之罪
    所販賣之商品，爰依同法第六十四條規定，沒收之。
據上論斷，應依刑事訴訟法第二百九十九條第一項前段，商標法第六十三條、第六十
四條，刑法第十一條前段、第五十六條、第五十五條、第四十七條、第四十一條第一
項前段，罰金罰鍰提高標準條例第二條，判決如主文。
中      華      民      國      九十二      年      九    月    十五    日
        臺灣臺中地方法院刑事第二庭
                                    法  官  莊  嘉  蕙
右正本證明與原本無異。
如不服本判決，應於送達後十日內向本院提出上訴狀（須附繕本），上訴於臺灣高等
法院臺中分院。
                                    書記官
中      華      民      國      九十二      年      九    月    十七    日
附錄論罪科刑法條
商標法第六十三條
明知為前條商品而販賣、意圖販賣而陳列、輸出或輸入者，處一年以下有期徒刑、拘
役或科或併科新臺幣五萬元以下罰金。
附表：
┌──┬──────────┬──────┬────────────┐
│編號│ 仿 冒 商 品 名 稱  │ 數     量  │ 侵  害  商  標  圖  案 │
├──┼──────────┼──────┼────────────┤
│ １ │皮件                │三十九件    │如附件一                │
├──┼──────────┼──────┼────────────┤
│ ２ │皮件                │十六件      │如附件二                │
├──┼──────────┼──────┼────────────┤
│ ３ │皮件                │三十件      │如附件三                │
├──┼──────────┼──────┼────────────┤
│ ４ │皮包                │五件        │如附件四                │
├──┼──────────┼──────┼────────────┤
│ ５ │皮夾                │十七件      │同右                    │
├──┼──────────┼──────┼────────────┤
│ ６ │皮夾                │三件        │如附件五                │
├──┼──────────┼──────┼────────────┤
│ ７ │皮件                │八件        │如附件六                │
├──┼──────────┼──────┼────────────┤
│    │  總  數  量        │一百一十八件│                        │
└──┴──────────┴──────┴────────────┘


司法院資訊處製作；財團法人民間司法改革基金會備份。
